

# CONTACT

- +242 06 781 37 40
- klauzabusiness@gmail.com
- 1 Rue MOUTALENO ABEL, MAYANGA
- Ø GitHub: github.com/klauza25
- LinkedIn: linkedin.com/in/ klaus-gloire-japhet-samba-a63511216

# COMPETENCES **TECHNIQUES**

#### Front-end:

- HTML, CSS, JavaScript
- Bootstrap, TailwindCSS
- Responsive design

## **Back-end:**

- Python, Django
- SQLite, PostgreSQL

# **Autres outils:**

- Word, Excel, PowerPoint
- Outils d'intelligence Artificielle
- GitHub, PythonAnywhere, SPCK, VS Code

#### LANGUES

- Français (langue maternelle)
- Anglais (bon niveau écrit et oral)

# QUALITÉS

- Esprit d'analyse et logique
- Curiosité et apprentissage continu
- Patience et persévérance
- Rigueur et attention aux détails
- Sens de la sécurité informatique
- Organisation et gestion de tâches
- Autonomie dans le travail
- Créativité et innovation

# SAMBA KLAUS GLOIRE **JAPHET**

DÉVELOPPEUR WEB



# 🔒 À PROPOS

Développeur Full Stack titulaire d'une licence professionnelle en Génie Informatique, avec 6 ans d'expérience dans le développement web. Je conçois et développe des applications web modernes, performantes et responsives, en maîtrisant aussi bien les technologies front-end (HTML, CSS, JavaScript, Bootstrap, TailwindCSS) que back-end (Python, Django, SQL). Formateur passionné, je transmets également mes compétences en bureautique et en anglais. Prêt à contribuer à des projets innovants.



# **EXPÉRIENCE**

Formateur en développement web, bureautique et anglais

#### **SALTHI GROUPE**

Novembre 2023 à Septembre 2024

- Formation des étudiants et professionnels aux bases et outils avancés du développement web.
- Initiation au développement back-end avec Django.
- Formation en bureautique (Word, Excel, PowerPoint).
- Enseignement de l'anglais professionnel.

### **YEKOLAB**

Octobre 2024 à aujourd'hui

Formateur en Robotique pour enfants

- Animation d'ateliers de robotique éducative.
- Introduction à la logique algorithmique avec Scratch.
- Participation au programme yekolab For Kids.

# RÉALISATIONS

- Développement d'une plateforme de gestion immobilière avec Django.
- Création des sites web responsives pour projets pédagogiques.
- Plus de 50 heures de formation assurées.
- Animation d'ateliers de robotique avec enfants (7 à 15 ans).

# **EDUCATION**

**BEPC** 

• Licence professionnelle en Génie Informatique Ecole Supérieure de Technologie d'Ingénierie Ingénierie et de Management (ESTIM)

2021-2024

 Baccalauréat Informatique (H2) Lycée Technique Commercial 1er Mai

2020 - 2021

École M. Yelemia d'Application 2017 - 2018